臺灣彰化地方法院刑事判決　　　　　　　　　　　　　九十四年度訴字第四三號
　　公　訴　人　臺灣彰化地方法院檢察署檢察官
　　被　　　告　乙○○　三十一.
右列被告因違反毒品危害防制條例案件，經檢察官提起公訴（九十四年度毒偵字第四
一一號），本院認有刑事訴訟法第二百七十三條之一第一項之情形，而改依簡式審判
程序判決如左：
    主  文
乙○○連續施用第一級毒品，累犯，處有期徒刑拾壹月，扣案之海洛因壹包（量微無
法測重），沒收銷燬之；扣案之注射針筒貳支及斜口塑膠吸管壹支，均沒收之。
    事  實
一、乙○○曾於民國（下同）九十二年間因違反毒品危害防制條例案件，經本院以九
    十二年度訴字第六一九號判決判處有期徒刑九月確定，入監執行，業於九十三年
    九月三十日執行完畢。又其前因施用毒品案件，經本院分別以八十八年度毒聲字
    第五一六三號、八十九年度毒聲字第二六三０號裁定移送觀察、勒戒後，均認無
    繼續施用毒品之傾向，由臺灣彰化地方法院檢察署檢察官分別於八十八年十二月
    十三日以八十八年度毒偵字第一八０五號；及於八十九年九月十九日以八十九年
    度毒偵緝字第五八０號為不起訴處分確定。復於九十年間又因施用毒品案件，經
    本院以九十年度毒聲字第四五六號裁定移送戒治處所施予強制戒治一年，自九十
    年二月二十六日起送臺灣雲林戒治所施以強制戒治滿三月後，其成效經評定合格
    ，無繼續戒治必要，經本院以九十年度毒聲字第三六一０號裁定停止戒治，所餘
    戒治期間付保護管束，迄九十一年二月十二日保護管束期滿，未經撤銷其停止戒
    治，而視為業已執行期滿，此部分所犯刑事案件，則經本院以九十年度訴字第二
    四三號判處有期徒刑八月確定，於九十年十月十六日入監執行完畢；再其於九十
    二年間又因施用毒品，經本院以九十二年度毒聲字第九七一號裁定移送戒治處所
    施予強制戒治一年，嗣因毒品危害防制條例關於刑事處遇程序業已修正，而於九
    十三年一月九日釋放，此部份所犯刑事案件部分，則經本院以九十二年度訴字第
    六一九號判決判處有期徒刑九月確定（業已執行完畢，詳如前述）。詎其仍不知
    悔改，於強制戒治執行完畢釋放後五年內，復基於施用第一級毒品海洛因之概括
    犯意，自九十四年一月初起至同年一月十四日上午十一時五十分許止，在其位於
    彰化縣員林鎮中央里田中央巷二十四號之住處，以將第一級毒品海洛因摻水置放
    於注射針筒中，注射於手臂之方式，連續施用第一級毒品海洛因多次，平均約三
    、四天施用一次。嗣於九十四年一月十四日上午十一時五十分許，在其上開住處
    內，為警查獲，並扣得海洛因一包（因量微無法測重）、注射針筒二支及斜口塑
    膠吸管一支。
二、案經彰化縣警察局員林分局報請臺灣彰化地方法院檢察署檢察官偵查起訴，本院
    認有刑事訴訟法第二百七十三條之一第一項之情形，而改依簡式審判程序審理。
    理  由
一、按除被告所犯為死刑、無期徒刑、最輕本刑為三年以上有期徒刑之罪或高等法院
    管轄第一審案件者外，於刑事訴訟法第二百七十三條第一項程序進行中，被告先
    就被訴事實為有罪之陳述時，審判長得告知被告簡式審判程序之旨，並聽取當事
    人、代理人、辯護人及輔佐人之意見後，裁定進行簡式審判程序；除簡式審判程
    序及簡易程序案件外，第一審應行合議審判，刑事訴訟法第二百七十三條之一第
    一項、第二百八十四條之一分別定有明文。本件被告乙○○所犯係死刑、無期徒
    刑、最輕本刑為三年以上有期徒刑之罪或高等法院管轄第一審案件以外之罪，並
    於本院行準備程序時就被訴事實為有罪之陳述，經審判長告知被告簡式審判程序
    之旨，並聽取公訴人及被告之意見後，本院合議庭依前揭規定，經評議結果，裁
    定改由受命法官獨任行簡式審判程序，先予敘明。
二、右揭事實，業據被告乙○○迭於警、偵訊中及本院行準備程序與審理時均坦承不
    諱，且其於九十四年一月十四日為警查獲時所採取之尿液，經送鑑驗結果，確呈
    嗎啡陽性反應，此有彰化縣警察局員林分局委託檢驗尿液代號與真實姓名對照認
    證單及彰化縣衛生局九十四年一月二十四日煙檢字第九四０二七九號煙毒尿液檢
    驗成績書各一紙附卷可稽，而扣案之白色粉末一包（量微無法測重），確係海洛
    因成分，此除據被告供陳在卷外，並有彰化縣警察局員林分局扣押物品目錄表及
    查獲照片各一紙在卷可按，復參以施用第一級毒品海洛因具有成癮性，而被告前
    又已有多次施用毒品之犯行，有其前案紀錄可憑，且屢經觀察勒戒、強制戒治，
    及刑之執行後，仍再次施用第一級毒品，被告顯有難以戒斷，且已成癮之情事，
    故雖被告於九十四年一月十四日為警查獲前三日以外之施用毒品犯行未經採尿鑑
    驗，然依前開說明，亦應認被告之自白確與事實相符，洵堪採信。再查，被告前
    因施用毒品案件，經本院分別以八十八年度毒聲字第五一六三號、八十九年度毒
    聲字第二六三０號裁定移送觀察、勒戒後，均認無繼續施用毒品之傾向，由臺灣
    彰化地方法院檢察署檢察官分別於八十八年十二月十三日以八十八年度毒偵字第
    一八０五號；及於八十九年九月十九日以八十九年度毒偵緝字第五八０號為不起
    訴處分確定。復於九十年間又因施用毒品案件，經本院以九十年度毒聲字第四五
    六號裁定移送戒治處所施予強制戒治一年，自九十年二月二十六日起送臺灣雲林
    戒治所施以強制戒治滿三月後，其成效經評定合格，無繼續戒治必要，經本院以
    九十年度毒聲字第三六一０號裁定停止戒治，所餘戒治期間付保護管束，迄九十
    一年二月十二日保護管束期滿，未經撤銷其停止戒治，而視為業已執行期滿，此
    部分所犯刑事案件，則經本院以九十年度訴字第二四三號判處有期徒刑八月確定
    ，於九十年十月十六日入監執行完畢；再其於九十二年間又因施用毒品，經本院
    以九十二年度毒聲字第九七一號裁定移送戒治處所施予強制戒治一年，嗣因毒品
    危害防制條例關於刑事處遇程序業已修正，而於九十三年一月九日釋放，此部份
    所犯刑事案件部分，則經本院以九十二年度訴字第六一九號判決判處有期徒刑九
    月確定（業已執行完畢）等情，有該不起訴處分書、判決書、臺灣高等法院被告
    全國前案紀錄表及臺灣彰化地方法院檢察署刑案資料查註紀錄表在卷足憑，被告
    顯係於受強制戒治執行完畢釋放後，五年內再犯毒品危害防制條例第十條第一項
    之罪，依同條例第二十三條第二項規定，應依法論科。綜上所述，本件犯罪事證
    明確，被告前開犯行洵堪認定。
三、核被告所為，係犯毒品危害防制條例第十條第一項之施用第一級毒品罪。被告為
    施用毒品持有第一級毒品，其持有之低度行為應為施用之高度行為所吸收，不另
    論罪。被告先後多次施用第一級毒品海洛因之犯行，時間緊接，所犯又係構成要
    件相同之罪，顯係基於概括犯意反覆為之，為連續犯，應依刑法第五十六條規定
    ，以一罪論，並加重其刑。又查被告曾於九十二年間因違反毒品危害防制條例案
    件，經本院以九十二年度訴字第六一九號判決判處有期徒刑九月確定，入監執行
    ，業於九十三年九月三十日執行完畢等情，有臺灣彰化地方法院檢察署刑案資料
    查註紀錄表及臺灣高等法院被告全國前案紀錄表各一份附卷可稽，被告於受有期
    徒刑之執行完畢後，五年內再犯有期徒刑以上之罪，為累犯，應依刑法第四十七
    條規定，加重其刑，並依法遞加重之。爰審酌被告前曾有施用毒品罪行，經送觀
    察勒戒、強制戒治後，猶不知悔改，再施用毒品不輟，不僅戕害自身健康，更辜
    負國家將之視為病人，並施以長時間之戒治處遇之苦心，惟其對他人權益之侵害
    仍屬有限，於本院行準備程序與審理時均已坦承犯行，暨其犯罪動機、目的、手
    段、施用之次數、期間及其智識程度、生活狀況等一切情狀，量處如主文所示之
    刑。扣案之海洛因一包（量微無法測重），係屬第一級毒品，爰依毒品危害防制
    條例第十八條第一項前段規定，沒收銷燬之。另扣案之注射針筒二支及斜口塑膠
    吸管一支，均係被告所有，且已供其施用毒品犯罪所用之物，業據其陳明在卷，
    爰依刑法第三十八條第一項第二款規定，併予宣告沒收。
據上論斷，應依刑事訴訟法第二百七十三條之一第一項、第二百九十九條第一項前段
，毒品危害防制條例第十條第一項、第二十三條第二項、第十八條第一項前段，刑法
第十一條、第五十六條、第四十七條、第三十八條第一項第二款，判決如主文。
本案經檢察官甲○○到庭執行職務。
中      華      民      國    九十四    年      四      月     十一     日
                              臺灣彰化地方法院刑事第一庭
                                   法      官   簡  璽  容
右正本證明與原本無異。
如不服本判決，應於判決送達後十日內向本院提出上訴狀( 須附繕本 )。
                                   法院書記官   王  惠  嬌
中      華      民      國    九十四    年      四      月     十一     日
毒品危害防制條例第十條第一項
施用第一級毒品者，處六月以上五年以下有期徒刑。
